【裁判字號】    95,竹簡,631
【裁判日期】    950831
【裁判案由】    返還消費借貸款
【裁判全文】
臺灣新竹地方法院民事簡易判決         95年度竹簡字第631號
原      告  萬泰商業銀行股份有限公司
法定代理人  甲○○
訴訟代理人  丁○○
            乙○○
被      告  丙○○
上列當事人間返還消費借貸款事件，本院於民國95年8月17日辯
論終結，判決如下：
    主      文
被告應給付原告新台幣壹拾柒萬壹仟貳佰參拾捌元，及其中新台
幣壹拾陸萬捌仟貳佰玖拾參元自民國九十五年五月三十一日起至
清償日止，按週年利率百分之二十計算之利息。
訴訟費用由被告負擔。
本判決得假執行。
    事實及理由
一、程序方面：依兩造間之小額循環信用貸款契約第21條約定，
    雙方若涉訟時，合意以本院為管轄法院，故本院有管轄權。
二、原告主張：被告於民國（下同）92年6月13日與原告訂立小
    額循環信用貸款契約書，約定以原告所發行之GEOGE＆MARY
    卡為工具循環使用，借款額度最高以新台幣（下同）600,
    000元為限，借款動用期間自92年6月13日起至93年6月13日
    止為期1年，期滿30日前，如被告不為反對續約之意思表示
    ，並經原告審核同意者，得以同一內容繼續延長1年，其後
    每年屆期時亦同；借款利率則以年息百分之18.25計算；被
    告得於前開借款期間內持GEORGE＆MARY卡向原告借款，並自
    借款日起以35日為還款周期，每期應繳金額係還款金額加計
    未繳帳務管理費，如未依約繳款，債務視為全部到期，且延
    滯期間依年息百分之20計算利息。詎被告自95年5月30 日起
    即未依約繳款，尚欠本金168,293元、給付期限前之利息
    2,945元及遲延利息未為清償，屢經催討均置之不理，為此
    爰依消費借貸之法律關係及上開契約之相關約定提起本件訴
    訟。並聲明如主文第1項所示。
三、被告對於原告主張之事實均不爭執，惟表示：伊尚積欠多筆
    借款，無力為本件清償等語。
四、得心證之理由：
    原告主張前揭事實，業據其提出小額循環信用貸款契約書、
    利息餘額查詢表、交易記錄一覽表、戶籍謄本等件為證，並
    為被告所不爭，自堪信原告主張為真實。從而，原告依消費
    借貸之法律關係及上開契約之相關約定，請求被告給付如主
    文所示之金額，即無不合，應予准許。
五、本件為適用簡易訴訟程序所為被告敗訴之判決，爰依民事訴
    訟法第389條第1項第3款之規定，依職權宣告假執行。
六、據上論結，原告之訴有理由，依民事訴訟法第436條第2項、
    第78條、第389條第1項第3款，判決如主文。
中    華    民    國    95    年    8    月     31    日
                  新竹簡易庭  法  官  楊明箴
以上正本係照原本作成。
如對本判決上訴，須於判決送達後20日內向本院提出上訴狀。
                              書記官  許麗汝
中    華    民    國    95    年    8    月     31    日


司法院資訊處製作；財團法人民間司法改革基金會備份。
